【裁判字號】    98,交聲,297
【裁判日期】    980512
【裁判案由】    違反道路交通管理處罰條例聲明異議
【裁判全文】
臺灣士林地方法院交通事件裁定        98年度交聲字第297號
    原處分機關  臺北市交通事件裁決所
    異  議  人
    即受處分人  甲○○
上列受處分人因違反道路交通管理處罰條例案件，對於原處分機
關臺北市交通事件裁決所中華民國98年3 月6 日所為之處分（北
市裁罰字第裁22－AEX770263 號）聲明異議，本院裁定如下：
    主    文
異議駁回。
    理    由
一、按汽車駕駛人，行經有燈光號誌管制之交岔路口紅燈右轉者
    ，處新臺幣（下同）600 元以上1 千800 元以下罰鍰，並記
    違規點數3 點，道路交通管理處罰條例第53條第2 項、第63
    條第1 項第3 款，分別定有明文。又道路交通管理處罰條例
    所稱之汽車，包括機器腳踏車，同條例第3 條第8 款亦定有
    明文。再機器腳踏車駕駛人違反道路交通管理處罰條例第53
    條第2 項事件，期限內繳納罰鍰或聽候裁決者，處600 元罰
    鍰，亦為違反道路交通管理事件統一裁罰基準及處理細則第
    2 條第2 項之裁罰基準表所明定。
二、本件異議人即受處分人甲○○於民國98年1 月7 日21時20分
    ，騎乘車號EHK-501 號輕型機車，在臺北市○○區○○路1
    段與林森南路交岔路口，經臺北市政府警察局中正第一分局
    警備隊員警攔停舉發有「紅燈右轉（東往北）」之違規，受
    處分人於應到案日期前申訴，經原處分機關臺北市交通事件
    裁決所審認結果，仍認有上開違規，而依道路交通管理處罰
    條例第53條第2 項、第63條等規定，裁處受處分人600 元罰
    鍰，並記違規點數3 點等情，有卷附臺北市政府警察局舉發
    違反道路交通管理事件通知單（北市警交字第AEX770263 號
    ）、臺北市交通事件裁決所98年3 月6 日裁決書（北市裁罰
    字第裁22－AEX770263 號）可稽。
三、受處分人異議意旨略以：伊有於98年1 月7 日21時20分，騎
    乘車號EHK-501 號輕型機車，由臺北市○○路○ 段東往西方
    向行駛至林森南路口時右轉，但伊是於號誌綠燈時才右轉，
    伊右轉後騎乘約10至20公尺左右，經警攔停告知紅燈右轉，
    惟當時天色已晚，員警既無科學儀器採證之證據資料，怎可
    任意告發云云。
四、訊據受處分人自承於98年1 月7 日21時20分，騎乘車號EHK-
    501 號輕型機車，由臺北市○○路○ 段東往西方向行駛至林
    森南路口時，向北右轉至林森南路等情，惟矢口否認有何紅
    燈右轉之違規行為。經查：關於本件受處分人受舉發經過，
    業據證人即舉發員警臺北市政府警察局中正第一分局員警乙
    ○○於本院調查中具結證稱：伊於98年1 月7 日擔服20時至
    24時巡邏勤務，約21時20分，伊開巡邏車行駛在林森南路上
    ，伊巡邏車原在林森南路與徐州路口等紅綠燈，燈號變為綠
    燈時繼續由南往北開，伊的車速不到10，林森南路整排綠燈
    都是連貫的，伊由林森南路行進靠近濟南路口時，看到林森
    南路南北方向的號誌都是綠燈，濟南路東西向的號誌都是紅
    燈，伊看到林森南路的綠燈至少有10秒以上後，才看到EHK
    ─501 號機車載著小孩子由濟南路紅燈右轉至林森南路，當
    時女警先下車，後來伊也接著下車，伊跟該駕駛人說要舉發
    他紅燈右轉，請他出示證件，他表示沒有帶證件，關於身分
    資料及地址都是駕駛人口述，伊有用無線電打回隊上查證駕
    駛人陳報的年籍、身分證字號及車籍，駕駛人說他趕時間回
    家，所以沒有看到是紅燈，並沒有爭執他是綠燈右轉而非紅
    燈右轉，舉發單也有當場給駕駛人簽名；伊擔服交通員警勤
    務迄今已20幾年，視力為1.0 與1.2 ，舉發時該路口有燈光
    ，光線很亮，伊與受處分人並無故舊恩怨關係等語（見本院
    98年4 月3 日訊問筆錄）。按證人乃原處分機關舉發受處分
    人有前述違規行為之原證人，並到庭具結擔保其供述之真實
    性，且在負擔偽證罪之心理處罰狀態下，證述受處分人經認
    定違規及舉發之經過，依本件卷存證據資料並無任何積極證
    據足資證明證人上述證述係屬虛偽，亦無足以令人顯信證人
    之證述為不可採之品格證據或前科證據存在，執勤員警本其
    維護交通秩序安全職責所為之舉發，亦應受到合法正確之推
    定，雖受處分人質疑舉發員警未能提出其他科學儀器採證之
    證據，然本件受處分人未依號誌轉彎，屬動態違規行為，要
    求舉發員警拍照或攝影存證，客觀上誠屬不易，況該等違規
    事實由人之感官即可判定，非必以科學儀器始能偵測得知，
    尚難以本件並無拍照或攝影等其他證據為佐，即認證人所言
    為不可信，本件受處分人所辯，均無可採。
五、綜上，受處分人駕車行經有燈光號誌管制之交岔路口紅燈右
    轉，舉發機關依法舉發，原處分機關依道路交通管理處罰條
    例第53條第2 項、第63條第1 項第3 款等規定，裁處受處分
    人600 元罰鍰，並記違規點數3 點，均屬有據。本件受處分
    人之聲明異議，為無理由，應予駁回。
六、據上論斷，依道路交通案件處理辦法第19條，裁定如主文。
中    華    民    國    98    年    5     月    12    日
                  交通法庭  法  官  孫  曉  青
以上正本證明與原本無異。
如不服本裁定應於送達後5日內向本院提出抗告狀。
                            書記官  李  佳  穎
中    華    民    國    98    年    5     月    12    日


司法院資訊處製作；財團法人民間司法改革基金會備份。
